臺灣嘉義地方法院刑事判決              100年度訴字第788號
公  訴  人  臺灣嘉義地方法院檢察署檢察官
被      告  賴裕新
上列被告因違反毒品危害防制條例案件，經檢察官提起公訴（
100 年度毒偵字第1507號），被告於準備程序中就被訴事實為有
罪之陳述，經本院合議庭裁定由受命法官獨任進行簡式審判程序
，並判決如下：
    主  文
賴裕新施用第一級毒品，累犯，處有期徒刑柒月。
    犯罪事實
一、賴裕新前於民國89年間因施用毒品案件，經本院裁定執行觀
    察勒戒，因無繼續施用之傾向，於90年3 月27日執行完畢釋
    放，並據臺灣嘉義地方法院檢察署檢察官以89年度毒偵字第
    1774號為不起訴處分確定。又於91年間2 犯施用毒品案件，
    經本院裁定執行觀察勒戒，因無繼續施用傾向，於91年11月
    8 日執行完畢釋放，並經臺灣嘉義地方法院檢察署檢察官以
    91年度毒偵字第751 號為不起訴處分確定。復於96年間因施
    用毒品案件，經本院以97年度訴字第143 號判決判處有期徒
    刑7 月確定；於97年間再因施用、持有毒品案件，經本院以
    97年度訴字第741 號判決判處有期徒刑8 月、3 月，並定其
    應執行刑為有期徒刑10月確定，上開各罪經接續執行，於98
    年10月9 日縮刑期滿假釋出監，於99年1 月30日保護管束期
    間期滿，未經撤銷假釋，視為執行完畢。詎仍未戒除毒癮，
    又基於施用第一級毒品海洛因之犯意，於100 年9 月4 日下
    午1 時為警採尿回溯96小時內之某時許（應扣除為警逮捕拘
    束之期間），在不詳地點，以將海洛因置入注射針筒注射體
    內之方式，施用第一級毒品海洛因1  次。嗣於100 年9 月4
    日上午11時20分許，警方在嘉義縣新港鄉○○村○○路公園
    前，見賴裕新形跡可疑，趨前盤查，得其同意後採尿送驗，
    結果呈嗎啡陽性反應，因而查獲。惟賴裕新已用罄毒品，並
    丟棄所用針筒。
二、案經嘉義縣警察局民雄分局報告臺灣嘉義地方法院檢察署檢
    察官偵查起訴。
    理  由
一、本件被告賴裕新所涉犯者為毒品危害防制條例第10條第1 項
    法定刑為「6 月以上5 年以下有期徒刑」之施用第一級毒品
    罪，非死刑、無期徒刑、最輕本刑為3 年以上有期徒刑之罪
    或高等法院管轄第1 審案件。本院行準備程序中，被告就被
    訴事實為有罪之陳述，經告知簡式審判程序之旨，並聽取檢
    察官及被告之意見後，本院爰依刑事訴訟法第273 條之1 第
    1 項裁定由受命法官獨任進行簡式審判程序。因此，本件簡
    式審判程序之證據調查依刑事訴訟法第273 條之2 規定不受
    同法第159  條第1 項、第161  條之2 、第161 條之3 、第
    163 條之1 及第164 條至第170 條規定之限制，合先敘明。
二、上揭犯罪事實，業據被告賴裕新於警詢、偵查及本院審理中
    坦承不諱，其經警於上開時、地查獲而採尿送驗結果，呈嗎
    啡陽性反應之事實，復有正修科技大學超微量研究科技中心
    尿液檢驗報告及代號與真實姓名對照表各1 紙在卷可查（見
    警卷第4 至5 頁），足認被告施用第一級毒品海洛因之自白
    與事實相符，堪予採信。又被告因施用毒品案件，經本院先
    後裁定送觀察勒戒2 次，各於90年3 月27日、91年11月8 日
    執行完畢釋放等節，有臺灣高等法院被告前案紀錄表在卷可
    按，是本件雖於90年觀察勒戒執行完畢5 年後再犯，惟被告
    既於觀察勒戒執行完畢後5 年內早已違犯施用毒品罪，並經
    觀察勒戒，顯見施以觀察勒戒，無法收其果效，自無毒品危
    害防制條例第20條所定「五年後再犯」付觀察勒戒之除刑化
    規定適用之餘地，本件應依毒品危害防制條例第10條施用毒
    品犯罪處罰（最高法院95年度第7 次刑事庭會議參照）。
三、按海洛因係毒品危害防制條例第2 條第2 項第1 款所定之第
    一級毒品。核被告所為，係犯毒品危害防制條例第10條第1
    項之施用第一級毒品罪。被告持有第一級毒品之低度行為，
    為施用之高度行為所吸收，不另論罪。被告於96年間因施用
    毒品案件，經本院以97年度訴字第143 號判決判處有期徒刑
    7 月確定及於97年間因施用、持有毒品案件，經本院以97年
    度訴字第741 號判決判處有期徒刑8 月、3 月，並定其應執
    行刑為有期徒刑10月確定，上開各罪接續執行，於98年10月
    9 日縮刑期滿假釋出監，於99年1 月30日保護管束期間期滿
    ，未經撤銷假釋，視為執行完畢等情，有上開前案紀錄可循
    ，其受有期徒刑之執行完畢，5 年以內故意再犯本件有期徒
    刑以上之罪，為累犯，應依刑法第47條第1項 加重其刑。
四、爰審酌被告前迭犯違反毒品危害防制條例案件，素行不佳，
    經判刑確定執行完畢，仍不知悛悔，意志不堅，復予施用，
    主要雖係戕害自身健康，並無明顯之被害人可言，然施用毒
    品流弊所及，危害甚鉅，非可輕縱，姑念其事後坦承犯行，
    態度尚可，並斟酌其高職畢業之智識程度、父親已過世、母
    親70餘歲，仍健在，其離婚，無子女，前從事臨時工，母親
    需其扶養等一切情狀，量處如主文所示之刑，以資儆懲。
據上論斷，應依刑事訴訟法第273  條之1 第1 項、第299 條第1
項前段，毒品危害防制條例第10條第1 項，刑法第11條前段、第
47條第1項，判決如主文。
本案經檢察官邱美英到庭執行職務
中    華    民    國  100     年    12    月    16    日
                  刑事第六庭    法  官  陳嘉臨
以上正本證明與原本無異。
如不服本判決應於收受判決後10日內向本院提出上訴書狀，並應
敘述具體理由；其未敘述上訴理由者，應於上訴期間屆滿後20日
內向本院補提理由書（均須按他造當事人之人數附繕本）「切勿
逕送上級法院」。告訴人或被害人如對於本判決不服者，應具備
理由請求檢察官上訴，其上訴期間之計算係以檢察官收受判決正
本之日期為準。
中    華    民    國  100     年    12    月    16    日
                                書記官  黃郁萍
附錄法條：
毒品危害防制條例第10條
施用第一級毒品者，處 6 月以上 5 年以下有期徒刑。
施用第二級毒品者，處 3 年以下有期徒刑。